【裁判字號】    97,上訴,326
【裁判日期】    970513
【裁判案由】    毒品危害防制條例等
【裁判全文】
臺灣高等法院臺南分院刑事判決         97年度上訴字第326號
上  訴  人
即  被  告  甲○○
                    現於臺灣臺南看守所
選任辯護人  莊美貴  律師
上列上訴人因違反毒品危害防制條例等案件，不服臺灣臺南地方
法院95年度訴緝字第63號中華民國97年2月22日第一審判決（起
訴案號：臺灣臺南地方法院檢察署92年度偵字第5125號、93年度
偵字第4751號），提起上訴，本院判決如下：
    主  文
原判決撤銷。
甲○○共同連續販賣第一級毒品，累犯，處有期徒刑玖年，扣案
之第一級毒品海洛因肆包（驗餘後淨重參點肆柒公克）沒收銷燬
之，共同販賣毒品所得新臺幣參萬陸仟元應與劉育華連帶沒收之
，如全部或一部不能沒收時，以其與劉育華之財產連帶抵償之，
扣案之電子秤壹個、分裝吸管伍支、葡萄糖壹包、包裝上開毒品
用之包裝袋肆個均沒收之；又共同連續販賣第二級毒品，累犯，
處有期徒刑伍年，扣案之第二級毒品安非他命拾包（毛重貳拾貳
點參公克）沒收銷燬之，共同販賣毒品所得新臺幣伍萬伍仟捌佰
元應與劉育華連帶沒收之，如全部或一部不能沒收時，以其與劉
育華之財產連帶抵償之，扣案之電子秤壹個、分裝吸管伍支、包
裝上開第二級毒品安非他命所用之包裝袋拾個均沒收之；應執行
有期徒刑拾貳年，共同販賣毒品所得新臺幣玖萬壹仟捌佰元應與
劉育華連帶沒收之，如全部或一部不能沒收時，以其與劉育華之
財產連帶抵償之，扣案之第一級毒品海洛因肆包（驗餘後淨重參
點肆柒公克）及第二級毒品安非他命拾包（毛重貳拾貳點參公克
）均沒收銷燬之，電子秤壹個、分裝吸管伍支、葡萄糖壹包及毒
品包裝袋拾肆個均沒收之。
    事    實
一、甲○○（綽號「鳥仔」）曾於民國86、87年間因違反麻醉藥
    品管理條例、肅清煙毒條例等案件，先後經原審法院判處有
    期徒刑6月、7月、2年10月確定，甫於91年5月20日縮刑期滿
    執行完畢，仍不知悔改，與劉育華（民國65年2月3日出生，
    本院另案審理中）原為同居男、女朋友關係，渠等明知海洛
    因係毒品危害防制條例第2條第2項第1款所明定之第一級毒
    品，而安非他命則係毒品危害防制條例第2條第2項第2款所
    明定之第二級毒品，不得非法持有、販賣，竟共同基於意圖
    營利販賣第一級毒品海洛因（以下簡稱海洛因）及第二級毒
    品安非他命（以下簡稱安非他命）之概括犯意聯絡，自民國
    91年間起向綽號「老兄」之人、92年3月間起向綽號「忠哥
    」之人販入海洛因、安非他命之後，連續自91年10月間起至
    92年4月22日止，以由有意購買毒品者即如附表一、二所示
    之人，撥打其2人所持有門號0000000000、0000000000、000
    0000000號行動電話或以其他方式聯絡，由甲○○、或劉育
    華接聽，於確定買賣毒品之種類及金額後，即攜帶毒品前往
    約定地點交易，先後於如附表一所示之時、地，連續販賣海
    洛因予林全德（綽號「小保」）、楊文志（綽號「志仔」）
    、陳輝廣（綽號「梨酪」、「梨肉」）、黃炯明（綽號「小
    北」）、張瑞澤、楊逸軒等人（時間、金額、及地點詳如附
    表一所示），計販賣所得共新台幣（下同）36000元（未扣
    案）。另連續販賣安非他命予黃炯明、薛元榮（綽號「黑仙
    」）等人（時間、金額、及地點詳如附表二所示），計販賣
    所得共55800元（未扣案）。嗣於92年4月24日13時40分許，
    在臺南市○區○○路「兔寶寶遊藝場」為警查獲，並在其身
    上扣得海洛因2小包及外包裝袋2個（含袋重0.9公克）；再
    由甲○○帶同警方持原審法院核發之搜索票至其與劉育華同
    居之處所即臺南市○○路537巷3號4樓之2實施搜索，當場在
    劉育華房間內扣得海洛因2小包及外包裝袋2個（毛重分為1.
    8公克、1.8公克，上開海洛因共4包合計淨重3.47公克，包
    裝重1.32公克）、安非他命10小包及外包裝袋10個（含袋重
    分別為3.7公克、3.7公克、3.7公克、3.3公克、1.7公克、2
    .9公克、1.3公克、1.1公克、0.6公克、0.3公克，共計22.3
    公克），及其與劉育華所有之供販賣第一級及第二級毒品所
    用之電子秤1個、分裝吸管5支，及供包裝上開毒品以防潮溼
    或裸露俾供犯販賣第一、二級毒品罪所用之包裝袋共14個、
    供販賣第一級毒品所用之葡萄糖1包，進而查獲上情，計2人
    販賣第一級毒品所得共3萬6千元，販賣第二級毒品所得共5
    萬5千8百元（販賣毒品所得均未扣案）。
二、案經台南市警察局第六分局報請臺灣臺南地方法院檢察署檢
    察官偵查起訴。
    理    由
壹、證據能力方面：
一、被告甲○○於原審雖主張其為警查獲時因毒癮發作、發燒，
    故其警詢中之自白並無證據能力云云。按被告陳述其自白係
    出於不正之方法者，應先於其他事證而為調查，刑事訴訟法
    第156條第3前段固定有明文。然所謂被告自白係出於不正之
    方法（亦即非任意性自白），依刑事訴訟法第156條第1項規
    定，應係指被告之自白，係出於強暴、脅迫、利誘、詐欺、
    疲勞訊問、違法羈押或其他不正之方法。苟被告之自白非出
    於強暴、脅迫、利誘、詐欺、疲勞訊問、違法羈押或其他不
    正之方法，縱被告於警詢中身體不適，亦僅係被告身體不適
    之情形是否已影響被告之記憶、表達能力，其於身體不適之
    情形下所為之供述是否與事實相符而可採信，不得逕謂其自
    白係出於不正之方法而無證據能力（亦即此情形僅係有無證
    明力問題，而非證據能力問題）。本件警方詢問被告時正值
    夜間（92年4月24日22時35分起），依法被告本得拒絕製作
    筆錄，惟其仍表示願意接受詢問，有卷附警詢筆錄可稽；參
    以被告於警詢中就扣案物品都是伊所有的，扣案之玻璃吸管
    2支、安非他命吸食器1個係伊吸食安非他命所用之器具；注
    射針筒則係伊用來注射海洛因用的；海洛因係伊準備自己吸
    食用的；安非他命10小包是準備拿來販賣的；電子磅秤係伊
    買毒品時怕對方給的毒品重量不夠而準備的，伊分裝毒品販
    賣也是用該磅秤來秤重量；分裝吸管5支是用來分裝毒品、
    葡萄糖是用來增加毒品的重量；扣案夾鏈袋是同案被告劉育
    華之母親從工作地方拿回來的，不是拿來分裝毒品的。另供
    稱伊係因為沒有工作而且有施用毒品的習慣，另一方面伊要
    照顧他女朋友劉育華，並供給劉育華的孩子上學，這些都需
    要錢，不得已才販毒；劉育華沒有參與或幫助他販毒，吳國
    暉也沒有；及其所販賣毒品來源為老兄、忠哥，其向老兄、
    忠哥購買毒品之時間、地點、聯絡方式（見92年4月24日警
    詢筆錄），足見被告供述時已就扣案物品逐一辨識其用途，
    並就有利、不利事項分別陳述，被告顯然意識清醒，並未因
    身體不適而影響其記憶、陳述能力；再證人即製作被告警詢
    筆錄之員警方啟明於原審亦證稱當日製作筆錄時被告的精神
    狀況良好，從被告對答的情形可以看出，而且伊問被告也回
    答沒有問題，並沒有無毒癮發作或感冒昏沈的情形，製作筆
    錄的過程中亦沒有使用強暴脅迫的方式。是本件尚難認被告
    警詢中之自白非出於任意性，先予敘明。
二、按通訊秘密係憲法第12條規定保障之基本人權，電話通話為
    通訊之一種，自在保護之列，司法警察機關實施通訊監察時
    ，必須合於通訊保障及監察法第5條第1項所規定之要件，且
    依法取得檢察官或法官所核發之通訊監察書，始得為之；其
    有通訊保障及監察法第6條所規定之急迫危險，經檢察官以
    口頭通知先予執行通訊監察者，亦應於24小時內補發通訊監
    察書，始符合法定程序。本件台南縣警察局對於被告所使用
    之0000000000、0000000000及0000000000號等3線電話進行
    通訊監察時，均經檢察官之同意核發通訊監察書，且本案涉
    及販賣第1級毒品及第2級毒品等案件，最輕本刑為7年以上
    有期徒刑之罪，自得依通訊保障及監察法第5條規定為通訊
    監察，其通訊監察所得之證據資料，應有證據能力。
貳、認定事實所憑之證據及理由：
一、訊據被告對其於附表一、二所示連續販賣第1級毒品海洛因
    、第二級毒品安非他命之事實，除辯稱不認識附表一編號2
    所示楊文志，也沒有見過楊文志或拿毒品給楊文志之外；就
    其餘如附表一、二所示連續販賣第1級毒品海洛因、第二級
    毒品安非他命之事實，均坦承不諱，並陳稱伊係與同案被告
    劉育華共同販賣毒品等語，另被告辯護人則為被告辯護稱：
    林全德、陳輝廣、及黃炯明部分僅有被告之自白，並無其他
    之證據足資證明，又楊文志部分，依通聯記錄以觀係其與劉
    育華間之對話，應係劉育華單獨賣給黃炯明的等語。
二、經查：被告確有附表一、二所示連續販賣毒品海洛因及安非
    他命之事實，業據證人即購毒者林全德（綽號「小保」）、
    楊文志（綽號「志仔」）、陳輝廣（綽號「梨酪」）、黃炯
    明（綽號「小北」）、張瑞澤、楊逸軒、薛元榮（綽號「黑
    仙）等人就其等於購毒前，均以電話與被告或劉育華聯絡，
    並約定毒品數量、金額及交易時間、地點等情節，分別於警
    詢、偵查中、或原審審理時證述綦詳如下；
(一)附表一編號2部分：
  此部分犯罪事實，業據證人楊文志於偵查中結證稱：「有施
    用海洛因，來源是向一位綽號『阿華』的人買的，都是朋友
    以我的行動電話（0000000000）打給阿華跟他買毒品。阿華
    的電話我已經忘了。警訊筆錄中說阿華的電話是0000000000
    那是警察當場從我的行動電話內查打出去的電話資料中找到
    的。透過朋友跟『阿華』買過二、三次毒品，一次買一千元
    海洛因。都是約在五期重劃區海安綜合商場大門口，也曾約
    在康樂街。應該是警訊筆錄所載之起迄時間（91年11月10日
    至91年11月23日），及買過6次（五期重劃區海安綜合商場
    大門口、康樂街與府前路口各購買海洛因3次）才是正確的
    ，只有看到一位女子駕駛一部紅色嘉年華自小客車出來交貨
    。他的名字是我朋友『阿明』跟我說她叫『阿華』。」等語
    （偵卷第65頁以下）。
  雖證人於共犯劉育華案件審理時不願正面回答問題僅稱：「
    （問：在偵訊中說你只看到一位女孩子開紅色轎車交貨？）
    我跟我朋友阿明去拿貨，對方是開紅色的轎車的女孩子，將
    海洛因交給我朋友，我朋友再拿給我。」、「（問：你叫阿
    明幫你買海洛因幾次？）很多次，每次都買一仟元。」、「
    （問：你跟朋友去拿貨時，你與朋友一起去拿？）是我朋友
    去拿，我在路口等他。」等語（見原審卷一第167、168頁，
    94年5月12日審判筆錄），惟既從證人自行使用之電話回撥
    ，即可查出被告劉育華使用之0000000000號行動電話號碼，
    且被告劉育華確實駕駛紅色嘉年華為代步工具（此與同案被
    告劉育華於93年8月26日檢察官訊問時所述相符），足證證
    人所指販毒之人即係劉育華，應屬無誤。
  綜上，應可認定證人確曾撥打0000000000號行動電話，在五
    期重劃區海安綜合商場大門口、康樂街與府前路口向共犯劉
    育華購買海洛因，每次一包價金一千元共6次應屬實情，又
    被告既與劉育華共同販賣毒品而為共犯關係（詳後述三），
    就共犯劉育華之行為自應共同分擔罪責，從而被告辯稱並未
    親自與證人楊文志交易，此部份並不成立販賣云云，無足採
    信。
(二)附表一編號5部分：
  (1)證人張瑞澤於原審審理時業已證稱「有向被告及劉育華二人
    購買毒品，但是大部分是跟劉育華購買。他向被告購買毒品
    時是打電話聯絡被告，就說要拿一千元的毒品，就是拿一千
    元的量。被告跟劉育華的電話應該是一樣的，電話號碼他忘
    記了，他印象中都是打同一支電話，大部分電話都是劉育華
    接的，被告只接過一、兩次而已。他跟被告買毒品都是用現
    金買。他應該買沒有幾次，應該不超過五、六次，確實幾次
    我沒有印象…。楊逸軒一開始跟他一起去向被告等人購買毒
    品，打電話過去大部分都是劉育華接的，有時候是被告接的
    。被告曾拿毒品出來過1次，劉育華也有拿過」等語綦詳（
    見原審97年1月31日審理筆錄，原審卷第221至224頁）。
  (2)雖證人於94年5月12日同案被告劉育華案件審理時否認有向
    被告劉育華購買毒品，惟經公訴人當庭以偽證罪追加為被告
    及此部份否認之供述嗣後業經原審以偽證罪判處有期徒刑5
    月一節，有起訴書、判決書附卷可參（原審影印卷二第23、
    41頁），且證人於偽證罪之審理過程中復證稱：「上次因為
    劉育華家人在現場，我擔心我自己及家人的安危，所以不敢
    說實話。」、「（問：共向甲○○買幾次？）約10次。」、
    「（問：劉育華送來有幾次？）約3、4次，但甲○○送來的
    多一點。」、「（問：買何種毒品？）海洛因，我沒有吸食
    安非他命。」、「（問：都以何種方式與他們二人連絡？）
    都以公共電話打甲○○的行動電話。」、「（問：92年2月1
    0日通聯譯文中你稱呼對方『姊仔』，並且要向她拿一千元
    ，這個『姊仔』是何人？）甲○○的女朋友即阿華（劉育華
    ）。」、「（問：你說要向她拿一千元是何意思？）是要拿
    一千元的海洛因。」、「（問：所以你也有用電話與劉育華
    聯絡毒品交易之事？）我打甲○○的電話，但有時是劉育華
    接的，甲○○之前有跟我說，若打我的電話，是他女朋友接
    的，直接向她說買多少就可，我打電話過去，劉育華約接過
    3至5次左右。」、「（問：92年2月10日通訊譯中文你稱對
    方姊仔，你說東西有沾到水，有點濕濕，是否有實在？）我
    有印象，因為我買回去之後要使用時，發現袋子有濕濕的，
    我倒水進去無法將藥融化，所以我就打電話給劉育華，問她
    為何會這樣子。」、「（問：上開二通電話相隔一小時，是
    否你向劉育華買完毒品後，發現有問題？）是，我買回去要
    吸用海洛因時就發現這樣子的情形。」、「（問：毒品交易
    地點？）大部分兔寶寶遊藝場。」、「（問：每次買毒品約
    多少錢？）一千元左右。」、「（問：甲○○何時跟你說打
    電話若是劉育華接的，可直接跟她說毒品交易之事？）在兔
    寶寶遊藝場那裡甲○○要交毒品給我的時候說的。」、「（
    問：毒品時間？）九十二年一月初，前後買十次，買到何時
    我沒有印象了。」等語綦詳（原審影印卷二第37、39頁，原
    審94年11月17日審理筆錄）。
  (3)參以卷附通聯譯文所載，張瑞澤：「我要拿一千」，被告：
    「差不多20分鐘到兔寶寶」（92年3月1日5時47分）。嗣張
    瑞澤拿到毒品後又於同日7時21分打電話給被告：「兄哥，
    這東西看起來比較米黃色」，被告：「對呀」，張瑞澤：「
    這種的比較強喔」，被告：「不錯」（影印譯文Ｂ第15、16
    頁）。足證被告確實有與同案被告劉育華共同販賣海洛因予
    張瑞澤之事實，應堪認定。
  (4)至於販賣海洛因之次數及金額，因張瑞澤於前案偵查及審理
    中均供稱約10次，每次1000元，嗣於原審改稱約5、6次，確
    實幾次他沒有印象等語，本院認其於本次原審審理時之陳述
    距案發已近5年，記憶應較模糊，是應以其前案於偵審中所
    結證稱約10次，每次1000元較為可採。
(三)附表一編號6部分：
  (1)證人楊逸軒於偵查中證稱：「在警訊筆錄所言實在，但是跟
    他們購買的次數我已經忘了，我平常都稱呼『阿華』姐仔，
    稱呼『鳥仔』阿哥，每次買毒品都是透過另一名友人打電話
    聯絡，每次都買一千元左右。我施用毒品的那段時間，有跟
    他們買，詳細的次數我記不得。曾經跟我朋友一起去兔寶寶
    遊藝場跟他們拿毒品。」等語（93年4月7日訊問筆錄，92年
    度偵字第5125號偵查卷第24頁）。嗣於原審審理時亦證稱伊
    有施用海洛因，伊施用毒品來源是向被告買的。一開始是跟
    張瑞澤一起合資購買，當時伊跟被告不熟，伊和張瑞澤一起
    去拿毒品，伊在旁邊等，因為伊當時還不認識被告，後來比
    較熟了，伊才自己打電話去買。伊有打過被告的電話，有時
    候是劉育華接的。被告的綽號是「鳥仔」，但是伊都叫被告
    「哥仔」，伊都叫劉育華「姐仔」。伊打電話過去買毒品時
    ，被告曾經接過電話通訊監察譯文中與被告通話的「阿弟」
    應該是伊等語（97年1月31日審理筆錄，原審卷第217至221
    頁）
  (2)雖證人於94年5月12日另案審理時否認有共同向被告劉育華
    購買毒品，惟經公訴人當庭以偽證罪追加為被告，及此部份
    之供述嗣後經原審以偽證罪判處有期徒刑5月一節，有判決
    書附卷可參（原審影印卷第25頁、第63頁）。且證人於偽證
    罪之審理過程中復證稱：「因為基於朋友的情義。不敢說實
    在。」，並稱：「（問：91年11月至92年5月間是否曾經向
    甲○○買毒品？）有，時間約在91年底左右。」、「（問：
    共買幾次？）約四、五次。」、「（問：最後一次買是何時
    ？）92年4月。」、「（問：如何向甲○○買毒品？）我與
    我朋友一起去的，電話是我朋友『成仔』（台語）打的。」
    、「（問：如何知道甲○○的電話？）我朋友都是向甲○○
    買的，手機上會顯示甲○○的電話，我要拿毒品時就透過我
    朋友打電話給甲○○，我大都是與我朋友一起去拿毒品，但
    偶爾自己也會打電話跟甲○○聯絡，單獨跟他拿毒品。」、
    「（問：每次購買毒品金額為何？）約一仟元。」、「（問
    ：購買何種毒品？）海洛因，我沒有吸用安非他命。」、「
    （問：交易地點在何處？）在兔寶寶遊藝場。」、「（問：
    有無向劉育華買毒品？）不曾向她拿過毒品，但我去向甲○
    ○拿毒品時，劉育華也在場，二支電話我都有打過，接手機
    的人有時是甲○○，有時是劉育華，他們的手機混著用，打
    去不一定是何人接。」、「（問：共向劉育華接洽過幾次？
    ）約二、三次。」、「（問：期間為何時？）91年12月至92
    年4月。」、「（問：與劉育華接洽毒品後，是何人出面交
    毒品？）不一定，有時他們二人一起出來，劉育華也曾經單
    獨出來交毒品給我。」、「（問：交易地點為何？）兔寶寶
    遊藝場，我都是買海洛因約一仟元。」、「（問：是否還記
    得甲○○、劉育華的電話？）太久了，不記得了，但我記得
    有二支電話，我在警察局有跟警察說那二支電話的號碼。」
    、「（問：交易地點大都在何處？）兔寶寶遊藝場，其餘地
    點均在甲○○家附近，但地點我不清楚。」、「（問：是否
    自己跟甲○○、劉育華買過毒品？）是的。」等語綦詳（原
    審影印卷二第56至58頁，94年12月22日審理筆錄）。按證人
    楊逸軒與被告等並無嫌隙，且先前意欲基於朋友道義大力維
    護被告劉育華致遭偽證罪責，故其於原審之證述，應無誣指
    被告之虞，且其證述過程具體明確，是其證述曾於九十一年
    十二月起至九十二年四月前後向被告與劉育華在兔寶寶遊藝
    場、甲○○家附近購買四、五次海洛因，每次價金一千元乙
    情應堪採信，茲以有利被告之方式計算，爰認定販賣海洛因
    予楊逸軒4次，每次一千元，共計4000元。
(四)附表二編號2部分：
  (1)被告於警詢中已自承販賣過安非他命給薛元榮（綽號黑仙）
    ，薛元榮每次都是買安非他命1錢重，約5000元至6000元不
    等（92年4月24日警詢筆錄）等語。又證人薛元榮（綽號『
    黑仙』）於偵訊時證稱：「有施用安非他命，其毒品來源是
    拜託甲○○幫我買的，有時甲○○會找我一起去買。我跟甲
    ○○從國中時就認識了，我透過甲○○拿毒品，不止三次了
    。我忘記實際交易多少次，記得不只三次。大約從91年10月
    開始，大部份在兔寶寶遊藝場。通常都是我打電話給甲○○
    ，阿華會拿毒品下來給我。實際上買過五萬元以上的毒品。
    」（93年2月20日訊問筆錄，第5125號偵查影印卷第40至42
    頁）等語。
  (2)嗣證人薛元榮於另案審理時先稱：「這種情形之下，我沒有
    辦法據實陳述。我單獨陳述，我就可以照實講。」等語（94
    年6月9日審判筆錄），迨請共同被告劉育華先暫至庭外候訊
    後，方證稱：「（問：你有無直接向劉育華買過毒品？）我
    打電話給她。」、「（問：你向她買什麼？）安非他命。」
    、「（問：毒品價錢何人訂的？）我是跟她講我身上有多少
    錢，她是根據我身上的錢一千、二千，拿毒品給我。」、「
    （問：你是否是在聯絡不到甲○○時才打電話給劉育華？）
    是。」、「（問：你們在何處交毒品？）有時在康樂街兔寶
    寶遊藝場。有時在劉育華的台南市○○路的住處。」、「（
    問：你跟劉育華買這些東西，是事先決定的，還是臨時決定
    的？）我是臨時問劉育華她是否可以處理的。我們要買的人
    ，我不可能直接打去問，我問他是否可以聯絡他朋友，他說
    可以，我就直接過去。」、「（問：你過去找劉育華是否是
    要跟她一起去拿毒品？）不用，她會直接拿毒品給我。只有
    甲○○的部分才是跟我一起去買的。」、「（問：你跟劉育
    華買的毒品是否都是安非他命？）是。」、「（問：你說有
    向劉育華買安非他命？）是我打電話看她是否可以處理，她
    說如果可以我就過去。」、「（問：你說你們買毒品都是先
    打電話問可否處理，再過去？）如果她說可以處理，我就過
    去。」、「（問：她有無交毒品給你？）有，開車、走路、
    騎車都有。」、「（問：對於監聽譯文，有何意見？）阿華
    有一陣子跟我講說她不想做甜的。」、「（問：甜的是指何
    事？）安非他命。」、「（問：你打電話請劉育華幫你處理
    有幾次？）次數我不記得，但是每次價錢，二千、三千，全
    部加起來應該有五萬元。」等語綦詳（94年6月9日審判筆錄
    ，原審影印卷二第5至14頁）。按證人薛元榮與被告等並無
    嫌隙，且不僅於證述前表示在被告劉育華面前無法自由陳述
    ，復於前開證述後仍稱：「我怕我沒有辦法走路回家。我這
    樣講應該很清楚。」，證人既如此憚於被告，其前開證述應
    無誣指被告之虞。被告應有與同案被告劉育華共同販賣安非
    他命予薛元榮之事實。
  (3)至於販賣安非他命之數量，依證人證述於九十一年十月起向
    被告與劉育華在兔寶寶遊藝場、劉育華位於台南市○○路之
    住處購買安非他命，每次價金一千元、二千元，總計超過五
    萬元等語，茲以有利被告之方式計算，爰認定販賣安非他命
    予薛元榮之金額共五萬元。
(五)附表一編號1、3、4及附表二編號1部分：
  (1)被告於警詢時已供稱曾販賣約4次海洛因給林全德（綽號小
    保），每次1小包賣1000元，其中1次賣2000元；曾賣過海洛
    因給陳輝廣（綽號梨酪、梨肉），每次賣海洛因1小包，每
    包1000元，約賣7、8次；曾賣安非他命給黃炯明（綽號小北
    ），黃炯明每次都是以1000元買1小包安非他命，伊不記得
    賣過黃炯明幾次，黃炯明平均每月都會買3、4次安非他命等
    語；再被告於原審延押訊問時亦供稱伊要認（罪）了，伊是
    幫同案被告劉育華賣毒品，同案被告劉育華有到醫院看伊2
    、3次，同案被告劉育華叫伊不要認（罪），並說她也都沒
    有認（罪），但是伊確實在警察局認（罪）了（96年10月15
    日訊問筆錄），嗣於本院審理時亦坦承曾與證人林全德、陳
    輝廣、黃炯明等人進行如附表1編號1、3、4所示之毒品交易
    等情。
  (2)再由卷附通聯譯文所載以觀；
  「小保」（按即林全德）：「『鳥仔』的電話為什沒人接？
    」，劉育華：「我在他這裡呀，他在看電視，什麼事嗎」，
    「小保」：「想叫他用個一千五百元」．．．劉育華：「那
    我拿過去給你好嗎？」．．．「小保」：「好，你到門口時
    ，你再打電話給我，我再出來」，．．．劉育華：「你還有
    欠建翰錢嗎？」，「小保」：「有，一千．．．」（000000
    0000電話監聽譯文影本（以下簡稱影印譯文Ａ）第27頁）。
    由對話內容可知係關於販賣海洛因予林全德之情節。
  綽號「梨酪」（按即陳輝廣）之人曾以電話聯繫劉育華，劉
    育華：「．．．我也很久沒有處理給人家了，你不是都找「
    鳥仔」（即被告）嗎？「梨酪」：「你們不是都一樣嗎？」
    劉育華：「一樣是沒錯啦，但是我已經很久沒有在處理了，
    為何你只找「建翰」而不找我，那你就固定找他好了。．．
    ．」「是不是你欠他錢，沒辦法跟他處理，才來找我？」（
    影印譯文Ａ第４頁）；「梨酪」：「我是「梨酪」（譯文載
    為「離落」）啦，拿一千」，劉育華：「要等一下喔，我現
    在在路上，要過去「鳥仔」（即被告）那邊拿東西（毒品）
    」「我現在還沒到「鳥仔」那裡，還在路上，等我拿到東西
    ，六點在都江堰（譯文誤為「晏」），另外你還欠昨天一筆
    一千元」（影印譯文Ａ第13頁）。
  綽號「小北」（按即黃炯明）之人曾以電話聯繫劉育華，表
    示要「軟的」一張，並約在「都江堰（譯文誤為「晏」）」
    交貨（影印譯文Ａ第3頁）；綽號「小北」之人復以電話聯
    繫被告稱：「我想要先借一點，另外再二千「硬的」」（00
    00000000監聽譯文影本（以下簡稱「影印譯文Ｂ」）第18頁
    ）；小北：「現在「軟的」二千可以嗎？」，被告：「有呀
    」，小北：「那我現在過去」，被告：「好」（影印譯文Ｂ
    第21頁）；小北：「鳥仔，我要一張「軟的」」，被告：「
    多少呀」，小北：「一張」，被告：「好啦」（影印譯文Ｂ
    第38頁）；小北：「喂，「軟的」一張」，被告：「要等一
    下，我剛回來家裡而已」．．．「差不多20至25分鐘，我出
    去再打給你」、小北：「要到那裡」，被告：「免寶寶」（
    影印譯文Ｂ第38、39頁）；小北：「剩下八百元，能不能處
    理？」，被告：「好啦」，小北：「你在那裡」，被告：「
    免寶寶」（影印譯文Ｂ第44頁）；再由卷附通聯譯文所載劉
    育華與綽號「阿純」之通話內容（影印譯文Ａ第15至18頁）
    ，可知被告與「小北」應甚熟識，「小北」甚至可以較低價
    格向被告購買毒品，又「小北」所購買之毒品除其中一次為
    海洛因（即「硬的」）之外，其餘各次均為安非他命等情，
    堪以認定。
  衡諸前揭被告自承所供稱販賣毒品之對象，適與卷附台南市
    警察局第六分局監聽譯文內容相符，參以對話之內容亦均與
    買賣毒品相關，參諸被告或於原審自承陳輝廣是劉育華的朋
    友，（他）有一次是在劉育華的家樓下，拿毒品給陳輝廣等
    情，足徵被告自白販賣毒品予林全德（綽號小保）、陳輝廣
    （綽號梨酪、梨肉）、黃炯明（綽號小北）等人，核與事實
    相符而可採信。被告辯護人辯稱僅有被告自白，無其他補強
    證據云云，顯無足採。
  (3)雖證人林全德於偵查中供稱伊綽號為「小保」，伊未見過被
    告，伊是向綽號「阿源」之人買海洛因，只有在找不到「阿
    源」的時侯，才會透過「阿義」到兔寶寶遊藝場去買毒品等
    語（93年2月20日訊問筆錄）。惟此供述顯與被告前開供述
    不符，顯係迴護之詞不足採信。
  (4)關於附表一編號1部分之交易次數，依證人林全德於偵查中
    供稱「透過『阿義』到兔寶寶遊藝場買七、八次，每次一千
    元」、被告於原審亦供稱「包括劉育華跟伊拿給林全德的次
    數共約七、八次」。本院以較有於被告之方式計算，爰認定
    販賣7次，每次1千元，共七千元。至於附表一編號3部分之
    次數及金額，被告於警詢中供稱曾賣過海洛因給陳輝廣，每
    次賣海洛因1小包，每包1000元，約賣7、8次。本院以較有
    於被告之方式計算，爰認定販賣7次，每次1000元，共7000
    元。至時間、地點及金額分別如附表一所示。又附表一編號
    4及附表二編號1之販賣海洛因、安非他命與黃炯明之次數及
    金額，經核對卷附前開監聽譯文內容，黃炯明（綽號小北）
    共向同案被告劉育華購買安非他命（軟的）1次，價格1000
    元，地點為臺南市○○路都江堰ＫＴＶ；向被告購買海洛因
    （硬的）1次，價格2000元；向被告購買安非他命4次，價格
    分別為2000元、1000元、1000元、800元，地點為兔寶寶遊
    藝場。合計販賣海洛因（硬的）1次共2000元，販賣安非他
    命5次共5800元。
(六)此外，並有台灣台南地方法院檢察署91年12月19日、92年1
    月15日、92年2月12日就0000000000、0000000000、0000000
    000號行動電話核發之通訊監察書（91年南檢玲勤聲監字第0
    00283號、92年南檢玲勤聲監字第000012號、第000042號）
    及通話譯文、台南市警察局第六分局搜索、扣押筆錄附卷可
    稽，復有電子秤1個、分裝吸管5支、葡萄糖1包等物扣案可
    資佐證。又原扣案之白色粉末4小包及原扣案之白色結晶10
    包，經檢驗結果分別係第一級毒品海洛因（驗餘後淨重合計
    3.47公克），第二級毒品安非他命（重22.3公克）等情，有
    法務部調查局92年7月15日調科壹字第200004403號通知書影
    本（原審法院92年度訴字第597號），台南市警察局第六分
    局查獲涉嫌毒品危害防制條例毒品初步檢驗報告單一紙在卷
    為憑（原審卷第84頁）。
三、另依卷附通聯譯文所載劉育華與被告電話聯繫內容，劉育華
    向被告表示老兄（即被告販毒之上游）要來，但伊無錢購買
    毒品，被告：「我身上有七、八千元」，劉育華：「我要買
    八萬元」，被告：「不用啦，沒有必要補貨補這麼多」（影
    印譯文Ａ第7頁）；再有不詳男子打電話找「鳥仔」（按即
    被告），稱有一批「東西」（毒品）不錯，有05以上的空間
    （議價空間），劉育華接電話後即表示被告在「兔寶寶」，
    並告以被告之電話為0000000000，要其逕與被告聯絡（影印
    譯文Ａ第11頁）。又有一不詳男子欲賒債購毒，劉育華以電
    話與被告聯繫稱：「他跟我說可以欠到四千元」，被告：「
    我什時侯有說這樣的話」，劉育華：「他現在『東西』（毒
    品）拿去了，只拿一千給我，他就這樣跟我說，說你能讓他
    欠到四千」，被告：「你要讓他欠就讓他欠嗎」，劉育華：
    「他現在是說，他是跟你買的」，被告：「沒錯啦」，劉育
    華：「我現在不知道你的意思是怎樣，因為我是聽你的意思
    辦事的」，被告：「好啦，那就讓他欠著啦」（影印譯文Ａ
    第12頁）；又劉育華與被告聯繫稱：「我問你喔，半錢的『
    糖仔』是多少錢？」，被告：「要看是什麼人要買的」（影
    印譯文Ａ第39頁）。被告於92年3月10日16時33分與不詳人
    通話稱「剛剛叫阿華（按：由對話內容提到載小孩等事項，
    該阿華應係指劉育華）替他去鳳山」（影印譯文Ｂ第49頁）
    ；另同年月11日12時25分與「伍仁」對話稱「外面大家都缺
    貨，昨天跑到鳳山也調不到東西」（影印譯文Ｂ第50頁）。
    顯見被告除前開交付毒品行為外，尚有參與決定購入毒品、
    販賣毒品價格、是否可以賒欠等犯行，從而被告與劉育華應
    為共同販賣毒品行為至明。
四、按海洛因、安非他命係毒品危害防制條例第2條第2項第1、2
    款所定之第1級、第2級毒品，物稀價昂，其持有販賣者，政
    府查緝甚嚴，風險甚高，且刑責甚重，被告與附表所示之購
    毒者，僅屬一般交情，自無甘冒重刑危險，平白轉讓之理。
    又按販賣海洛因、安非他命乃違法行為，非可公然為之，亦
    無公定價格，容易分裝並增減份量，而每次買賣之價量，輒
    因買賣雙方關係之深淺、資力、需求量及對行情之認知、來
    源是否充裕、查緝是否嚴緊、購買者被查獲時供出購買對象
    之風險評估等因素，而異其標準，非可一概而論，苟無利可
    圖，衡情應無甘冒被查緝之危險而平價無端代他人轉交之理
    。另參酌被告販賣毒品海洛因、安非他命之利得，於本院審
    理時被告已自承販賣壹包壹仟元海洛因、安非他命可以賺2
    至3百元左右（本院卷第120頁）。足證被告販賣毒品應有營
    利之意圖，灼然甚明。
五、本件事證明確，被告與劉育華共同連續販賣毒品海洛因及安
    非他命之犯行應堪認定。
參、論罪科刑之理由：
一、
(一)按行為後法律雖有修正，但其內容僅係形式上做文字之修正
    ，或僅係將法理明文化，或僅係易動法條項次時，因未涉及
    犯罪構成要件或處罰內容之變更，自非屬法律之變更，而無
    依刑法第2條第1項之規定予以比較新舊法之必要，惟修正後
    之內容如客觀上已涉及犯罪構成要件或處罰內容等實質上變
    更時，即屬法律之變更，而應依刑法第2條第1項之規定比較
    新舊法。至比較結果，如修正後之內容，依行為人所犯個案
    具體主觀上比較結果，認並無有利之情形時，依刑法第2條
    第1項前段之規定，即應適用舊法即行為時法，如有利於行
    為人時，則應依刑法第2條第1項後段之規定，適用新法即裁
    判時法，足見應否適用刑法第2條第1項之規定比較新舊法，
    應取決於修正後法條之實質內容，於客觀上是否已有變更為
    依據，而非取決於是否有利於行為人，至於究竟應適用行為
    時法或裁判時法，始應就行為人所犯個案做具體主觀上之比
    較以判斷新法是否有利於行為人，如新法有利於行為人，則
    應適用新法即裁判時法，如新法並無有利於行為人之情形時
    ，則應適用舊法即行為時法。
(二)查刑法第28條、第47條、第56條、第51條第5款、第33條第5
    款、第64條第2項、第65條第2項、第67條、第68條等條文已
    於94年2月2日修正公布，其中(1)刑法第28條已由原先之「2
    人以上共同實施犯罪之行為者，皆為正犯」修正為「2人以
    上共同實行犯罪之行為者，皆為正犯」；(2)第47條已由原先
    之「受有期徒刑之執行完畢，或受無期徒刑或有期徒刑一部
    之執行而赦免後，5年以內再犯有期徒刑以上之罪者，為累
    犯，加重本刑至2分之1」，修正為第47條第1項「受徒刑之
    執行完畢，或一部之執行而赦免後，5年以內故意再犯有期
    徒刑以上之罪者，為累犯，加重本刑至2分之一」，並增列
    第2項「第98條第2項關於因強制工作而免其刑之執行者，於
    受強制工作處分之執行完畢或一部之執行而免除後，5年以
    內故意再犯有期徒刑以上之罪者，以累犯論」；(3)第56條業
    經刪除；(4)第51條規定：「數罪併罰，分別宣告其罪之刑，
    依左列各款定其應執行者：」其中第5款規定：「宣告多數
    有期徒刑者，於各刑中之最長期以上，各刑合併之刑期以下
    ，定其刑期。但不得逾二十年。」，修正後刑法第51條第5
    款規定：「宣告多數有期徒刑者，於各刑中之最長期以上，
    各刑合併之刑期以下，定其刑期。但不得逾30年」），(5)第
    33條第5款由「罰金：一元以上」，修正為「罰金：新台幣
    一千元以上，以百元計算之」；(6)第64條第2項由原先之「
    死刑減輕者，為無期徒刑，或為15年以下12年以上有期徒刑
    。」，修正為「死刑減輕者，為無期徒刑。」；(7)刑法第65
    條第2項亦由原先之「無期徒刑減輕者，為7年以上有期徒刑
    。」，修正為「無期徒刑減輕者，為20年以下15年以上有期
    徒刑。」；(8)第67條、第68條由原先之「有期徒刑加減者，
    其最高度及最低度同加減之」、「拘役或罰金加減者，僅加
    減其最高度」，修正為「有期徒刑或罰金加減者，其最高度
    及最低度同加減之」、「拘役加減者，僅加減其最高度」，
    足見罰金刑部份已由僅加減其「最高度」修正為「最高度及
    最低度同加減之」；並均自95年7月1日起施行。則依上開規
    定，被告行為後刑法第28條、第47條、第56條、第51條第5
    款、第33條第5款、第64條第2項、第65條第2項、第67條、
    第68條等條文之內容，於客觀上均已發生實質上之變更，揆
    諸前開說明，自應依新修正刑法第2條第1項之規定予以比較
    適用。則依上開規定，被告之行為，無論依新舊法，均屬共
    同正犯，另被告無論依新舊法均構成累犯，修正後刑法並非
    較有利於行為人，至於連續犯之規定，則因被告所犯之罪如
    後述，有連續犯關係，如依95年7月1日新法施行前之刑法第
    56條之規定，僅論以一罪即可，如依95年7月1日新法施行後
    刑法之規定，則因連續犯之規定業已刪除，其所犯各罪，應
    分論併罰；又修正後刑法第51條第5款亦並非較有利於行為
    人，依刑法第2條第1項前段之規定，仍應依修正前刑法，定
    其應執行之刑（最高法院95年第8次刑事庭會議決議參照）
    ，另修正後刑法第33條第5款之規定，則無異提高法定刑罰
    金刑之最低刑度；又死刑及無期徒刑減輕時，新修正施行之
    刑法第64條第2項、第65條第2項均將減輕後之刑期加重；至
    修正後刑法第67條及第68條之規定，則將罰金刑之最低度修
    正為應加減之，則綜合上情，比較新舊法結果，自以修正前
    刑法第28條、第47條、第56條、第51條第5款、第33條第5款
    、第64條第2項、第65條第2項、第67條、第68條之規定有利
    於被告，依95年7月1日新施行之刑法第2條第1項前段之規定
    ，自應適用行為時法即95年7月1日施行前之刑法第28條、第
    47條、第56條、第51條第5款、第33條第5款、第64條第2項
    、第65條第2項、第67條、第68條之規定，併此敘明。
二、按海洛因、安非他命分屬毒品危害防制條例第2條第2項第1
    、2款所稱之第一、二級毒品，不得非法持有、販賣，乃被
    告竟販賣之。核被告所為，係犯毒品危害防制條例第4條第1
    項之販賣第一級毒品罪及同條第二項之販賣第二級毒品罪。
    其販賣前後持有第一、二級毒品海洛因之低度行為，應分別
    為販賣第一、二級毒品之高度行為所吸收，不另論罪。
三、被告與共犯劉育華就上開販賣海洛因、安非他命犯行間，有
    犯意聯絡及行為分擔，應論共同正犯。被告先後多次販賣海
    洛因、安非他命之行為，各時間緊接，方法相同，所犯係犯
    罪構成要件相同之罪名，顯係出於概括犯意為之，均為連續
    犯，均應依連續犯之規定各論以一罪。被告販賣安非他命法
    定刑有期徒刑及罰金刑部分應加重其刑，另販賣海洛因法定
    刑罰金刑部分亦應加重其刑。至被告販賣安非他命、海洛因
    之法定刑為死刑、無期徒刑部分，則依法不得加重。被告所
    犯販賣海洛因及販賣安非他命二罪，犯意各別、構成要件不
    同，應分論併罰。
四、再被告曾於86、87年間因違反麻醉藥品管理條例、肅清煙毒
    條例等案件，先後經原審法院判處有期徒刑6月、7月、2年1
    0月確定，甫於91年5月20日縮刑期滿執行完畢，有台灣台南
    地方法院檢察署刑案資料查註紀錄表及台灣高等法院被告全
    國前案紀錄表各一紙在卷可按，其於5年內再犯本件有期徒
    刑以上之販賣第一級及第二級毒品罪，均為累犯，均應依法
    遞加重其刑（死刑及無期徒刑部分不得再加重。
五、又按刑法第59條規定，犯罪之情狀可憫恕者，得酌量減輕其
    刑，同法第57條規定，科刑時應審酌一切情狀，為科刑重輕
    之標準，於裁判上酌減其刑時，應就犯罪一切情狀（包括刑
    法第57條所列舉之10款事項），予以全盤考量，審酌其犯罪
    有無可憫恕之事由，以為判斷。故適用第59條酌量減輕其刑
    時，並不排除第57條所列舉10款事由之審酌，惟其程度應達
    於確可憫恕，始可予以酌減（最高法院70年度第6次刑事庭
    會議決議參照）。本件被告甲○○雖有上開販毒之行為，然
    販賣對象、次數尚非甚多，犯罪所得金額亦僅有91800元，
    是其犯罪情節尚非重大，如不論其情節輕重，遽處以販賣第
    一級毒品罪之法定本刑死刑或無期徒刑及量處販賣第二級毒
    品罪之法定最低刑期有期徒刑7年，誠屬情輕法重，過於嚴
    苛，堪認其犯罪情狀尚堪憫恕，爰依刑法第59條之規定，就
    其所犯上開二罪均酌減其刑。其刑有加重及減輕部分，應依
    刑法第71條第1項之規定，先加後減之。
六、按犯毒品危害防制條例第4條第1項、第2項之罪，供出毒品
    來源，因而破獲者，得減輕其刑，毒品危害防制條例第17條
    定有明文。其立法意旨重在鼓勵具體供出其上游販毒者，俾
    資追查該毒梟前手及其上游毒品，擴大防制毒品成效，以杜
    絕毒品之蔓延與氾濫為目的，故凡觸犯該條所列舉之罪者，
    據實指陳其毒品所直接由來之人或地，並因而破案查獲者，
    即符合該條得減輕其刑之規定（最高法院89年度台上字第39
    70號判決參照）。經查：被告所指其毒品來源為案外人陳文
    俊部分，經本院調查案外人陳文俊相關違反毒品危害防制條
    例案件，未見有因被告之供述而破獲案外人陳文俊販賣毒品
    之事實，且經本院函詢台南市警察局第六分局有關案外人陳
    文俊販賣毒品之繼續追查結果為：因案外人陳文俊之手機均
    已不再使用，且無其確實之住處無法繼續追查等情，有該局
    97年4月16日南市警六刑字第09746159650號函附卷可參，從
    而並無依被告供出毒品來源因而破獲等情，至屬明確。自無
    以為被告有利之認定，附此敘明。
肆、撤銷原判之理由
一、原審以被告事證已臻明確，因予論罪科刑，固非無見，但(1)
    原審疏未將查獲之第一級毒品海洛因四包諭知沒收銷燬，容
    有未洽，(2)又被告與劉育華共同販賣第一級毒品海洛因及第
    二級毒品安非他命之所得，依毒品危害防制條例第19條第1
    項之規定，應分別予以宣告連帶沒收，乃原審就共同販賣所
    得未宣告連帶沒收，亦有未洽，(3)扣案之葡萄糖1包，係於
    販賣海洛因時用來增加海洛因毒品的重量，即係專供販賣海
    洛因之用，原判決於主文欄中就葡萄糖1包亦於販賣安非他
    命之項下宣告沒收之，尚有未洽。
二、被告上訴意旨，否認部份犯行，雖無理由，然原判決既有上
    開可議之處，即屬無可維持，應由本院予以撤銷改判。爰審
    酌被告明知安非他命、海洛因對人體之危害，竟為圖私利販
    賣毒品，足以使購買施用者導致精神障礙、性格異常，甚至
    造成生命危險之生理成癮性及心理依賴性，戕害國民身心健
    康，暨被告販賣毒品之對象、次數，期間，被告犯後於警詢
    、偵查及原審審理時均否認犯行，至本院審理時始坦承大部
    分犯行，已有悔意等一切犯罪情狀，量處如主文第二項所示
    之刑，並定其應執行刑。
三、
(一)按犯毒品危害防制條例第4條至第9條、第12條、第13條或第
    14條第1項、第2項之罪者，其供犯罪所用或因犯罪所得之財
    物，均沒收之，如全部或一部不能沒收時，追徵其價額或以
    其財產抵償之，毒品危害防制條例第19條第1項定有明文。
    此規定係採義務沒收主義，凡供犯罪所用或因犯罪所得之財
    物，且屬犯人所有者，均應宣告沒收，不以當場搜獲扣押為
    限。
(二)被告與劉育華如附表1所示共同連續販賣海洛因予林全德、
    楊文志、陳輝廣、黃炯明、張瑞澤、楊逸軒等人，已如前述
    ，其販賣第一級毒品海洛因所得，計為36,000元：【7000元
    ＋6000元＋7000元＋2000元＋10000元＋4000元＝36,000】
    ，另如附表2所示共同連續販賣安非他命予黃炯明、薛元榮
    之所得分別為5800元、50000元（如附表二所示），共計55,
    800元，上開所得均屬因犯罪所得之財物，且為被告所有，
    雖未扣案，仍應依毒品危害防制條例第19條第1項規定，分
    別就販賣海洛因及甲基安非他命所得部分宣告連帶沒收後，
    諭知如全部或一部不能沒收時，應以被告與劉育華2人財產
    連帶抵償之。
四、
(一)
  (1)按沒收物之執行完畢與沒收物之不存在，並非一事，因犯罪
    依法必須沒收之物，雖已於共犯中之一人確定判決諭知沒收
    ，並已執行完畢，對於其他共犯之判決，仍應宣告沒收，最
    高法院65年第5次刑庭庭推總會決議(二)參照。
  (2)本件原扣案之白色粉末4小包經檢驗結果係第一級毒品海洛
    因（驗餘後淨重合計3.47公克），有法務部調查局92年7月1
    5日調科壹字第200004403號通知書影本附卷（原審法院九十
    二年度訴字第五九七號）可稽，惟業經銷燬，有台灣台南地
    方法院檢察署檢察官92年12月8日南檢惟壬字第69529號扣押
    物處分命令乙只附卷可憑（台南地方法院檢察署92年度執字
    第5515號執行卷）；另原扣案之白色結晶10包經檢驗結果係
    第二級毒品安非他命（重22.3公克），亦有台南市警察局第
    六分局查獲涉嫌毒品危害防制條例毒品初步檢驗報告單一紙
    附卷可稽，惟業經銷燬，亦有台灣台南地方法院檢察署檢察
    官92年8月21日南檢惟壬字第48034號扣押物處分命令乙只附
    卷可稽（台南地方法院檢察署92年度執字第3589號執行卷）
    。
  (3)從而，本件原扣案之第一級毒品海洛因4小包、第二級毒品
    安非他命10小包雖均業經執行完畢，然參以前開決議意旨，
    仍應依法宣告沒收並銷燬之。
(二)扣案之電子秤1個、分裝吸管5支、葡萄糖1包，業據被告供
    稱警方於其與劉育華所居住的台南市○○路537巷3號4樓之2
    內查扣前開物品全部是伊所有他的，電子磅秤1台是共犯劉
    育華買毒品時怕對方給的毒品重量不夠而準備的，伊分裝毒
    品販賣也是用該磅秤來秤重量；分裝吸管5支是用來分裝毒
    品，至葡萄糖部分是用來增加海洛因毒品的重量等語在卷（
    本院卷第120頁），亦即前開扣案物品顯係被告所有，除葡
    萄糖部分是專供販賣海洛因之用外、其餘物品則分供販賣海
    洛因、安非他命所用之物，又包裝上開毒品海洛因及安非他
    命之包裝袋共14個，係被告與劉育華所有供包裝上開毒品以
    防潮溼或裸露俾供犯販賣第一、二級毒品罪所用之物，爰均
    依毒品危害防制條例第19條第1項之規定各於販賣海洛因、
    安非他命之項下宣告沒收之。
(三)另門號0000000000、0000000000、0000000000號之行動電話
    ，及扣案之玻璃吸管2支、安非他命吸食器1個、注射針筒9
    支、及夾鏈袋1大包及1小包，並無證據足認前開物品係被告
    所有供本案販賣毒品所用之物，且均非違禁物，爰均不為沒
    收之諭知，併此敘明。
伍、論罪法條：
一、刑事訴訟法第369條第1項前段、第364條、第299條第1項前
    段。
二、毒品危害防制條例第4條第1項、第2項、第18條第1項、第19
    條第1項。
三、修正施行後刑法第2條第1項前段、第11條前段、第59條，修
    正施行前刑法第28條、第56條、第47條、第51條第5款。
本案經檢察官羅清溪到庭執行職務。
中    華    民    國    97    年    5    月    13    日
                  刑事第四庭  審判長法  官  吳志誠
                                    法  官  陳珍如
                                    法  官  羅心芳
以上正本證明與原本無異。
如不服本判決，應於收受本判決後十日內向本院提出上訴書狀。
其未敘述上訴理由者並得於提起上訴後十日內向本院補提理由書
狀（均須按他造當事人之人數附繕本）「切勿逕送上級法院」。
                                    書記官  蔡振豐
中    華    民    國    97    年    5     月    14    日
附錄本案論罪科刑法條全文：
毒品危害防制條例第四條第一、二項：
製造、運輸、販賣第一級毒品者，處死刑或無期徒刑；處無期徒
刑者，得併科新台幣一千萬元以下罰金。
製造、運輸、販賣第二級毒品者，處無期徒刑或七年以上有期徒
刑，得併科新台幣七百萬元以下罰金。
附表一(販賣海洛因)
┌─┬───┬────┬─────┬──────┬─────┬──────┐
│編│販  賣│起    迄│ 交易地點 │方        法│次數及數量│頁        數│
│號│對  象│時    間│          │            │          │            │
├─┼───┼────┼─────┼──────┼─────┼──────┤
│一│林全德│92年2、3│台南市西區│撥打00000000│7次，每次1│(一)通聯譯文  │
│  │(綽號 │月間    │尊王路「兔│33、00000000│000元，共7│影印譯文卷A │
│  │小保) │        │寶寶遊藝場│64號行動電話│000元。   │第27頁      │
│  │      │        │」        │或其他方式聯│          │(二)被告自白  │
│  │      │        │          │絡後，再由黃│          │南市警六刑偵│
│  │      │        │          │建翰、劉育華│          │285號卷第2至│
│  │      │        │          │接聽並攜毒品│          │7頁         │
│  │      │        │          │前往約定地點│          │一審卷第152 │
│  │      │        │          │交易        │          │頁          │
├─┼───┼────┼─────┼──────┼─────┼──────┤
│二│楊文志│91年11月│1.台南市康│除撥打之電話│6次，每次1│(一)購買人筆錄│
│  │(綽號 │10日起至│  樂街與府│為0000000000│000元，共6│南市警六刑偵│
│  │志仔) │同年11月│  前路口 (│號外，餘同上│000元。   │285號卷第8至│
│  │      │23日止  │  3次)    │            │          │9頁         │
│  │      │        │2.台南市五│            │          │92偵5125號卷│
│  │      │        │  期重劃區│            │          │第38至40頁 (│
│  │      │        │  「海安綜│            │          │具結)       │
│  │      │        │  合商場」│            │          │93訴1002號卷│
│  │      │        │  大門口 (│            │          │一第70至73頁│
│  │      │        │  3次)    │            │          │(具結)      │
│  │      │        │          │            │          │            │
│  │      │        │          │            │          │            │
│  │      │        │          │            │          │            │
│  │      │        │          │            │          │            │
│  │      │        │          │            │          │            │
├─┼───┼────┼─────┼──────┼─────┼──────┤
│三│陳輝廣│92年1月 │1.台南市永│同編號1     │7次，每次1│(一)通聯譯文  │
│  │(綽號 │至4月22 │  華路都江│            │000元，共7│影印譯文卷A │
│  │梨酪) │日間    │  堰KTV   │            │000元。   │第4、13頁   │
│  │      │        │2.台南市新│            │          │(二)被告自白  │
│  │      │        │  興路537 │            │          │南市警六刑偵│
│  │      │        │  巷3號4樓│            │          │285號卷第2至│
│  │      │        │  之2樓下 │            │          │7頁         │
│  │      │        │          │            │          │一審卷第152 │
│  │      │        │          │            │          │頁          │
├─┼───┼────┼─────┼──────┼─────┼──────┤
│四│黃炯明│92年2月 │台南市西區│同編號1     │1次，2000 │(一)通聯譯文  │
│  │(綽號 │至4月22 │尊王路「兔│            │元。      │影印譯文卷B │
│  │小北) │日間    │寶寶遊藝場│            │          │第18、21、38│
│  │      │        │」        │            │          │、39頁      │
│  │      │        │          │            │          │影印譯文卷A │
│  │      │        │          │            │          │第15至18頁  │
│  │      │        │          │            │          │(二)被告自白  │
│  │      │        │          │            │          │南市警六刑偵│
│  │      │        │          │            │          │285號卷第2至│
│  │      │        │          │            │          │7頁         │
│  │      │        │          │            │          │一審卷第152 │
│  │      │        │          │            │          │頁          │
├─┼───┼────┼─────┼──────┼─────┼──────┤
│五│張瑞澤│92年1月 │台南市西區│除撥打之號碼│10次，每次│(一)購買人筆錄│
│  │      │初起至同│尊王路「兔│為0000000000│1000元，共│92偵5125號卷│
│  │      │年4月22 │寶寶遊藝場│、0000000000│10000元。 │第16至18頁、│
│  │      │日間    │」        │外餘同編號1 │          │第71至74頁 (│
│  │      │        │          │            │          │具結)       │
│  │      │        │          │            │          │93訴1002號卷│
│  │      │        │          │            │          │二第29至32頁│
│  │      │        │          │            │          │、第34至40頁│
│  │      │        │          │            │          │一審卷第221 │
│  │      │        │          │            │          │至224頁 (具 │
│  │      │        │          │            │          │結)         │
│  │      │        │          │            │          │(二)通聯譯文  │
│  │      │        │          │            │          │影印譯文卷B │
│  │      │        │          │            │          │第15至16頁  │
│  │      │        │          │            │          │(三)偽證罪判決│
│  │      │        │          │            │          │書          │
│  │      │        │          │            │          │93訴1002號卷│
│  │      │        │          │            │          │二第41至43頁│
│  │      │        │          │            │          │            │
│  │      │        │          │            │          │            │
├─┼───┼────┼─────┼──────┼─────┼──────┤
│六│楊逸軒│91年底起│台南市西區│除撥打之號碼│4次，每次 │(一)購買人筆錄│
│  │      │至92年4 │尊王路兔寶│為0000000000│1000元，共│92偵5125號卷│
│  │      │月22日間│寶遊藝場  │外餘同編號1 │4000元。  │第24至25頁、│
│  │      │        │          │            │          │第48至49頁 (│
│  │      │        │          │            │          │具結)       │
│  │      │        │          │            │          │93訴1002號卷│
│  │      │        │          │            │          │二第45至47頁│
│  │      │        │          │            │          │、第56至60頁│
│  │      │        │          │            │          │(具結)      │
│  │      │        │          │            │          │一審卷第217 │
│  │      │        │          │            │          │至221頁 (具 │
│  │      │        │          │            │          │結)         │
│  │      │        │          │            │          │(二)偽證罪判決│
│  │      │        │          │            │          │書          │
│  │      │        │          │            │          │93訴1002號卷│
│  │      │        │          │            │          │二第63至65頁│
└─┴───┴────┴─────┴──────┴─────┴──────┘
附表二(販賣安非他命)
┌─┬───┬────┬─────┬──────┬─────┬──────┐
│編│販  賣│起    迄│ 交易地點 │方        法│次數及數量│頁        數│
│號│對  象│時    間│          │            │          │            │
├─┼───┼────┼─────┼──────┼─────┼──────┤
│一│黃炯明│92年2月 │1.台南市永│撥打00000000│5次，共580│(一)通聯譯文  │
│  │      │至4月22 │  華路都江│33、00000000│0元。     │影印譯文卷B │
│  │      │日間    │  堰KTV   │64號行動電話│          │第18、21、38│
│  │      │        │2.台南市西│或其他方式聯│          │、39頁      │
│  │      │        │  區○○路│絡後，再由黃│          │影印譯文卷A │
│  │      │        │  「兔寶寶│建翰、劉育華│          │第15至18頁  │
│  │      │        │  遊藝場」│接聽並攜毒品│          │(二)被告自白  │
│  │      │        │          │前往約定地點│          │南市警六刑偵│
│  │      │        │          │交易        │          │285號卷第2至│
│  │      │        │          │            │          │7頁         │
│  │      │        │          │            │          │一審卷第152 │
│  │      │        │          │            │          │頁          │
├─┼───┼────┼─────┼──────┼─────┼──────┤
│二│薛元榮│91年10月│1.台南市西│除撥打號碼為│多次，共  │(一)購買人筆錄│
│  │(綽號 │間起至92│  區○○路│0000000000外│50000元。 │92偵5125號卷│
│  │黑仙) │年4月22 │  「兔寶寶│餘同上      │          │第29至31頁、│
│  │      │日間    │  」遊藝場│            │          │第40至42頁 (│
│  │      │        │2.台南市新│            │          │具結)       │
│  │      │        │  興路便利│            │          │93訴1002號卷│
│  │      │        │  商店前  │            │          │二第5至14頁 │
│  │      │        │3.台南市新│            │          │(具結)      │
│  │      │        │  興路537 │            │          │一審卷第225 │
│  │      │        │  巷3號樓 │            │          │至229頁 (具 │
│  │      │        │  下      │            │          │結)         │
│  │      │        │          │            │          │(二)被告自白  │
│  │      │        │          │            │          │南市警六刑偵│
│  │      │        │          │            │          │285號卷第2至│
│  │      │        │          │            │          │7頁         │
│  │      │        │          │            │          │一審卷第152 │
│  │      │        │          │            │          │頁          │
└─┴───┴────┴─────┴──────┴─────┴──────┘


司法院資訊處製作；財團法人民間司法改革基金會備份。
